---
title: "Analyse der Herzgesundheitsdaten"
author: "Kirill Khvastow, Inga Stakhurska, Stefan Shushpanov"
date: "WS 2023/2024"
output:
  beamer_presentation:
    latex_engine: xelatex
  powerpoint_presentation: null
  slidy_presentation: default
---

## Einführung

-   **Ziel des Projekts:** Untersuchung der Zusammenhänge zwischen verschiedenen Gesundheitsaspekten und Herzkrankheiten.
-   **Datenquelle:** Kaggle-Dataset von Amir Mahdiabbootalebi.
-   **Schlüsselfragen:** Gibt es einen signifikanten Unterschied im Ruheblutdruck je nach Brustschmerztyp?

## Datensatz

-   **Umfasst:** 748 Messungen zu Alter, Geschlecht, Brustschmerztyp, Ruheblutdruck, Cholesterinspiegel, maximale Herzrate und Vorhandensein von Herzkrankheiten.
-   **Zielvariablen:** Ruheblutdruck und Brustschmerztyp.

## Explorative Analyse

### Numerische Zusammenfassungen

-   Die Tabelle zeigt Minimum, Maximum, Durchschnitt und Varianz für Alter, RestingBP, Cholesterin und MaxHR.

```{r numerical-summary, echo=FALSE,message=FALSE,warning=FALSE}
library(readr)
data <- read_csv("heart.csv", show_col_types = FALSE)

min_max_values <- data.frame( Minimum = sapply(data[, c("Age", "RestingBP", "Cholesterol", "MaxHR")], min), Maximum = sapply(data[, c("Age", "RestingBP", "Cholesterol", "MaxHR")], max), Mean = sapply(data[, c("Age", "RestingBP", "Cholesterol", "MaxHR")], mean), Variance = sapply(data[, c("Age", "RestingBP", "Cholesterol", "MaxHR")], var) )

print(min_max_values)
```

## Explorative Analyse

### Verteilungen
-   Unterschiede im Ruheblutdruck bei verschiedenen Brustschmerztypen in man.

```{r BP_by_ChestPainType_men, echo=FALSE, message=FALSE, warning=FALSE}
library(ggplot2)
library(dplyr)

heart_data <- read.csv("heart.csv")


ggplot(heart_data, aes(x=RestingBP, fill=ChestPainType)) +
  geom_density(alpha=0.5) + 
  facet_wrap(~ChestPainType) + 
  stat_function(fun=dnorm, args=list(mean=mean(heart_data$RestingBP, na.rm=TRUE), 
                                     sd=sd(heart_data$RestingBP, na.rm=TRUE)), 
                color="red", linetype="dashed") +
  theme_minimal() +
  labs(title="Probability Distribution of RestingBP for ChestPainType",
       x="Resting Blood Pressure",
       y="Density")
```

## Explorative Analyse

### Verteilungen

-   Unterschiede im Ruheblutdruck bei verschiedenen Brustschmerztypen.

```{r restingBP_violin_by_ChestPain, echo=FALSE, message=FALSE, warning=FALSE}
library(ggplot2)
library(dplyr)

heart_data <- read.csv("heart.csv")

heart_data$ChestPainTypeOverall <- 'All'

# Durchschnitt und Varianz berechnen
stats <- heart_data %>%
  group_by(ChestPainType) %>%
  summarise(
    Mean = mean(RestingBP, na.rm = TRUE),
    SD = sd(RestingBP, na.rm = TRUE)
  ) %>%
  ungroup() 

overall_stats <- data.frame(
  ChestPainType = "All",
  Mean = mean(heart_data$RestingBP, na.rm = TRUE),
  SD = sd(heart_data$RestingBP, na.rm = TRUE)
)

stats <- rbind(stats, overall_stats)

# Violin-Grafik
p <- ggplot() +
  geom_violin(data = heart_data, aes(x=ChestPainTypeOverall, y=RestingBP), trim=FALSE, fill="lightblue", color="blue", scale="width") +
  geom_violin(data = heart_data, aes(x=ChestPainType, y=RestingBP), trim=FALSE, fill="lightblue", color="blue", scale="width") +
  geom_point(data = stats, aes(x=ChestPainType, y=Mean), color="red", size=3) +
  geom_errorbar(data = stats, aes(x=ChestPainType, ymin=Mean-SD, ymax=Mean+SD), width=0.2, color="darkred") +
  labs(title="RestingBP Distributions for ChestPainType Categories and Overall",
       x="Category",
       y="RestingBP") +
  theme_minimal() +
  scale_x_discrete(limits=c(unique(heart_data$ChestPainType), "All"))

print(p)
```

## Explorative Analyse

### Verteilungen

-   Normalverteilung von Ruheblutdruck.

```{r restingBP_distribution, echo=FALSE, message=FALSE, warning=FALSE}
library(ggplot2)
library(readr)
library(dplyr)

data <- read_csv("heart.csv")

# Durchschnitt und Varianz berechnen
mean_bp <- mean(data$RestingBP)
sd_bp <- sd(data$RestingBP)

# Dichte-Grafik
density_plot <- ggplot(data, aes(x = RestingBP)) +
  geom_density(fill = "blue", color = "black") +
  labs(title = "Probability Distribution of Resting Blood Pressure",
       x = "RestingBP",
       y = "Density")

# Normmalverteilung dazu
x_values <- seq(min(data$RestingBP), max(data$RestingBP), length.out = 1000)
normal_curve <- data.frame(RestingBP = x_values, Density = dnorm(x_values, mean = mean_bp, sd = sd_bp))

# Zwei Grafiken kombinieren
final_plot <- density_plot +
  geom_line(data = normal_curve, aes(x = RestingBP, y = Density), color = "red") +
  theme_minimal()

final_plot
```

## Statistische Methode

-   **Ziel:** Überprüfung der Hypothese, ob Brustschmerztypen den Ruheblutdruck beeinflussen.
-   **Methode:** Varianzanalyse (ANOVA) gefolgt von einem Tukey-HSD-Test.

## Statistische Methode

  **Nullhypothese H0:** Erwartungswerte des Ruheblutdrucks der vier Kategorien sind gleich.
  
  **Alternativhypothese H1:** Es gibt mindestens zwei Gruppen, deren Erwartungswerte sich statistisch signifikant unterscheiden.

**Annahmen für ANOVA:**

1. Die Beobachtungen sind unabhängig.
2. Die Störterme sind $N(0, \sigma^2)$ verteilt.
3. Die Varianz der verschiedenen Gruppen soll gleich sein.

$$
F\equiv {\frac {MQA}{MQR}}={\frac {\sum _{i=1}^{k}n_{i}({\overline {y}}_{i\mathbf {.} }-{\overline {y}}_{\mathbf {..} })^{2}/(k-1)}{\sum _{i=1}^{k}(n_{i}-1)s_{i}^{2}/(N-k)}}
$$

## Ergebnisse

-   **ANOVA-Ergebnisse:** Einige Gruppen zeigen statistisch signifikante Unterschiede im Erwartungswert des Ruheblutdrucks.

|               | Df  | Sum Sq | Mean Sq | F value | Pr(>F)   |
|---------------|-----|--------|---------|---------|----------|
| ChestPainType | 3   | 3101   | 1033.8  | 3.496   | 0.0153 * |
| Residuals     | 742 | 219425 | 295.7   |         |          |

Significance Codes:
 0 ‘\*\*\*’ 0.001 ‘\*\*’ 0.01 ‘\*’ 0.05 ‘.’ 0.1 ‘ ’ 1


## Ergebnisse

-   **Tukey-HSD-Test:** Signifikante Unterschiede im Ruheblutdruck zwischen einigen Brustschmerztypen, aber nicht alle Unterschiede sind statistisch signifikant.

| Comparison | Difference | Lower Bound | Upper Bound | Adjusted p |
|------------|------------|-------------|-------------|------------|
| ATA-ASY    | -3.833735  | -7.970138   | 0.302668    | 0.0805519  |
| NAP-ASY    | -3.110059  | -7.221041   | 1.000922    | 0.2090459  |
| TA-ASY     | 3.282927   | -4.005327   | 10.57118    | 0.6524202  |
| NAP-ATA    | 0.723676   | -4.114931   | 5.562283    | 0.9805744  |
| TA-ATA     | 7.116662   | -0.605423   | 14.83875    | 0.0832181  |
| TA-NAP     | 6.392986   | -1.315511   | 14.10148    | 0.1428788  |


## Schlussfolgerung

-   Die Analyse deutet auf eine komplexe Beziehung zwischen Brustschmerztyp und Ruheblutdruck hin.
-   Weitere Forschung ist notwendig, um diese Beziehungen vollständig zu verstehen und die Ursachen von Herzkrankheiten besser zu identifizieren.

## Repository-Link

-   Besuchen Sie unser GitHub-Repository für den vollständigen Code und weitere Details: [**GitHub-Link**](https://gitlab.lrz.de/kirill_khvastow/r-projekt-gruppe-99)
